臺灣高等法院高雄分院刑事判決　　　　100年度上訴字第518號
上　訴　人
即　被　告　林彥佑
上列上訴人因毒品危害防制條例案件，不服臺灣高雄地方法院99
年度訴字第1610號中華民國100 年2 月8 日第一審判決（起訴案
號：臺灣高雄地方法院檢察署99年度偵緝字第1929號），提起上
訴，本院判決如下：
    主  文
上訴駁回。
    理  由
一、按不服地方法院之第一審判決而上訴者，應向管轄第二審之
    高等法院為之。上訴書狀應敘述具體理由。第二審法院認為
    上訴書狀未敘述理由，應以判決駁回之，刑事訴訟法第361
    條第1 項、第2 項、第367 條前段分別定有明文。而所謂具
    體理由，必係依據卷內既有訴訟資料或提出新事證，指摘或
    表明第一審判決有何採證認事、用法或量刑等足以影響判決
    本旨之不當或違法，而構成應予撤銷之具體事由，始克當之
    （例如：依憑證據法則具體指出所採證據何以不具證據能力
    ，或依憑卷證資料，明確指出所為證據證明力之判斷如何違
    背經驗、論理法則）；倘僅泛言原判決認定事實錯誤、違背
    法令、量刑失之過重或輕縱，而未依上揭意旨指出具體事由
    ，或形式上雖已指出具體事由，然該事由縱使屬實，亦不足
    以認為原判決有何不當或違法者（例如：對不具有調查必要
    性之證據，法院未依聲請調查亦未說明理由，或援用證據不
    當，但除去該證據仍應為同一事實之認定），皆難謂係具體
    理由，俾與第二審上訴制度旨在請求第二審法院撤銷、變更
    第一審不當或違法之判決，以實現個案救濟之立法目的相契
    合，此有最高法院97年台上字第892 號判決意旨可參照。
二、經查：被告林彥佑上訴意旨，以其販賣第三級毒品愷他命1
    次，係小額交易之單次犯行，並非以此營取暴利，所得利益
    甚微，與一般大毒梟之犯罪情節有顯著差別，上訴人於98年
    實行販賣第三級毒品及幫助施用第二級毒品時，年僅21歲，
    無固定職業，孤身在外，經濟困窘，且為鞏固生活社交核心
    之壓力，以致誤入歧途，獲取些微利益以供生存，在客觀上
    顯可憫恕，為此請求依刑法第59條、第60條規定予以酌減，
    並請從輕量刑云云。然查：被告自警詢、偵查及原審中均坦
    承犯行，且經證人黃仲臆、林澄煒於警詢及偵查中，分別證
    述明確，復有原審法院98年度聲搜字第1309號搜索票、高雄
    市政府警察局刑警大隊搜索扣押筆錄、扣押物品目錄表、扣
    押物品照片、指認嫌疑人紀錄表在卷可稽，及扣案之物品可
    資佐證。被告自白與事實相符，自可採為認定事實之證據，
    原審因而據以論罪科刑，並無不合。惟按量刑之輕重本屬法
    院依職權裁量之事項，而被告是否有刑法第59條酌減之情形
    ，必其犯罪情節確有可憫恕時，始得為之。本件原審判決量
    處被告販賣第三級毒品部分有期徒刑2 年8 月，幫助施用第
    二級毒品，共2 罪，各處有期徒刑4 月，應執行有期徒刑3
    年2 月，已審酌被告為圖一己私利，無視法律嚴禁毒品流通
    ，販賣愷他命及幫助他人取得甲基安非他命施用，戕害他人
    身心健康，危害社會治安，犯罪所生危害非輕，本應嚴懲不
    貸；衡以被告前未曾因犯罪而受有期徒刑以上之宣告，有臺
    灣高等法院被告前案紀錄表在卷可按，素行尚非過劣，僅遭
    查獲販賣愷他命1 次、數量約毛重0.8 公克、販毒所得300
    元，遭查獲幫助施用甲基安非他命次數2 次、每次代購數量
    均約毛重0.1 公克，情節非重，於查獲後始終坦承犯行，犯
    罪後態度尚可，教育程度為高中肄業、無業，及其犯罪之動
    機、手段、生活狀況等一切情狀，並未逾越職權，亦未違反
    比例原則，而被告上訴所指其犯罪情節輕微、犯後態度等情
    狀，均非刑法第59條酌減之事由，況且原判決已於理由欄敘
    明「又被告因貪圖私利而販賣愷他命，犯罪情狀並無客觀上
    足以引起一般同情，認為即使依毒品危害防制條例第17條第
    2 項減輕其刑後宣告法定低度刑期猶嫌過重之情形，雖其遭
    查獲販毒次數、數量及所得等情輕微，僅可為法定刑內從輕
    科刑之標準，尚不得據為依刑法第59條酌量減輕之理由」云
    云。核被告之上訴意旨，僅係就原審之量刑反覆爭執，並未
    依據卷內既有訴訟資料提出新事證，以指摘或表明第一審判
    決有何採證認事、用法或量刑等足以影響判決本旨之不當或
    違法，要難謂其上訴書狀已經敘述具體理由，揆諸上開規定
    及說明，本件上訴顯無具體理由而不合法定程式，應予駁回
    ，並不經言詞辯論為之。
三、據上論斷，應依刑事訴訟法第367 條前段、第372 條，判決
    如主文。
中    華    民    國   100    年    4     月    6     日
                刑事第二庭  審判長法  官  林正雄
                                  法  官  邱明弘
                                  法  官  黃壽燕
以上正本證明與原本無異。
幫助施用毒品部分不得上訴，其餘如不服本判決應於收受本判決
後10日內向本院提出上訴書狀，其未敘述上訴理由者，並得於提
起上訴後10日內向本院補提理由書狀（均須按他造當事人之人數
附繕本）「切勿逕送上級法院」。
中    華    民    國   100    年    4     月    6     日
                                  書記官  戴志穎